臺灣彰化地方法院民事判決　九十三年度訴字第四三七號
　　原　　　告　　丁○○
　　訴訟代理人　　胡宗智律師
　　複　代理人　　洪宗仁律師
　　被　　　告　　乙○○
　　訴訟代理人　　丙○○
　　被　　　告　　甲○○
　　訴訟代理人　　戊○○
右當事人間請求分割共有物事件，本院於民國九十三年九月二十三日言詞辯論終結，
判決如下：
    主      文
兩造共有坐落彰化縣彰化市○○○段西勢子小段一八八－六號（建、面積一五六平方
公尺）、同小段一八八－一０二號（田、面積二平方公尺）、同小段一八八－六二號
（建、面積二三五平方公尺）及同小段一八八－六０號（田、面積六三平方公尺）等
四宗土地（都市計畫土地使用分區皆為住宅區）應予分割（一八八－六號及一八八－
一０二號等二宗土地合併；一八八－六二號及一八八－六０號等二宗土地合併，並合
併計算四宗土地面積分割），如附圖一所示１部分面積一五二平方公尺分歸原告丁○
○取得；２部分面積一四六平方公尺及３部分面積六平方公尺分歸被告甲○○取得；
４部分面積一五二平方公尺分歸被告乙○○取得。
訴訟費用由被告甲○○、乙○○各負擔三分之一，餘由原告負擔。
    事實及理由
一、原告主張如主文所示的土地為兩造所共有，每人的應有部分各為三分之一，該四
    宗土地的地目雖為建或田，並不相同，但其都市計畫土地使用分區均為住宅區，
    故無不能分割的情形，兩造間也沒有不能分割的特約，且就分割方法不能達成協
    議，爰依民法第八百二十三條第一項、第八百二十四條第二項規定，請求依附圖
    一所示方案合併分割等語，並聲明如主文第一項所示。
二、被告甲○○及乙○○對於原告主張的事實不為爭執，且同意並聲明依附圖一所示
    方案合併分割。
三、原告主張的事實，已經提出地籍圖謄本、土地登記謄本及都市計畫土地使用分區
    證明書等件為證，且為被告等所不爭執，應認為真正。因此，原告依據民法第八
    百二十三條第一項、第八百二十四條第二項訴請分割系爭土地，於法有據，應予
    准許。
四、經查系爭土地，其中二宗，即一八八－六號及一八八－一０二號土地，南北相連
    ，坐落在彰化市○○街的東側，略呈三角形；其餘二宗，即一八八－六二號及一
    八八－六０號土地，亦南北相連，坐落在彰化市○○街的西側，略呈長方形，如
    附圖二所示Ａ部分磚造二層樓房為原告丁○○所有，Ｂ部分及Ｃ部分為訴外人謝
    彰炎所有的鐵皮房屋，Ｄ部分鐵皮房屋則為被告乙○○所有，此經本院勘驗現場
    ，囑託彰化地政事務所派員測量明確，製有勘驗筆錄、略圖及附圖二之複丈成果
    圖在卷可稽，且為被告等所不爭執。本院參考上述事實，並斟酌一八八－六號及
    一八八－一０二號土地相連接，其都市計畫土地使用分區均為住宅區，得合併分
    割；一八八－六二號及一八八－六０號土地亦相連接，其都市計畫土地使用分區
    皆為住宅區，也得合併分割，雖因一八八－六號及一八八－一０二號土地，與一
    八八－六二號及一八八－六０號土地，分別在彰化市○○街的兩側，不相連接，
    故該四宗土地無從合併分割，然兩造既均同意合併計算面積分割，且願依附圖一
    所示方案分割，而依此方案分割結果，也符合兩造占有現況，相當公平等情，認
    該方案為妥適的分割方案，爰定分割方法如主文第一項所示。
五、訴訟費用負擔的依據：民事訴訟法第七十八條、第八十條之一。
中　　　華　　　民　　　國　　九十三　　年　　　十　　　月　　　七　　　日
                                        民事第二庭
~B法　　　官　廖國佑
右為正本係照原本作成。
如對本判決上訴，應於判決送達後二十日內向本院提出上訴狀。
中　　　華　　　民　　　國　　九十三　　年　　　十　　　月　　　七　　　日
~B法院書記官　莊素美
